【裁判字號】    97,訴,1100
【裁判日期】    980113
【裁判案由】    偽證
【裁判全文】
臺灣雲林地方法院刑事判決              97年度訴字第1100號
公  訴  人  臺灣雲林地方法院檢察署檢察官
被      告  甲○○
選任辯護人  張崇哲律師
被      告  丁○○
                      號
            丙○○
上二人共同
選任辯護人  楊錫楨律師
上列被告因偽證案件，經檢察官提起公訴（97年度偵字第324 號
），本院判決如下：
    主      文
甲○○證人於執行審判職務之公署審判時，就有重要關係之事項
，供前具結，而為虛偽之陳述，累犯，處有期徒刑陸月，減為有
期徒刑月。
甲○○其餘被訴於檢察官偵查時偽證部分無罪。
丁○○、丙○○證人於執行審判職務之公署審判時，就有重要關
係之事項，供前具結，而為虛偽之陳述，均累犯，各處有期徒刑
陸月，均減為有期徒刑月。
    事      實
一、(一)1.甲○○曾因偽造文書、毒品及竊盜案件，經臺灣彰化地
        方法院（下稱彰化地院）於民國93年7 月23日、93年11
        月1 日及93年12月17日，分別以93年度訴字第658 號、
        93年度訴字第1197號、93年度易字第843 號各判處有期
        徒刑3 月、8月、1 年確定，後2 案合併定應執行之刑
        有期徒刑1 年7 月，與前案接續執行，嗣於95年1 月26
        日因縮短刑期而假釋出獄，於95年8 月11日假釋期滿未
        被撤銷，以已執行完畢論。
      2.丁○○前因毒品案件，經臺灣高等法院臺中分院（下稱
        中高分院）於94年5 月27日以94年度上訴字第845 號判
        處有期徒刑7 月確定；另因竊盜案件，經彰化地院於94
        年10月17日以94年度易字第958 號判處有期徒刑4 月確
        定，前開案件經定應執行之刑有期徒刑10月確定，於95
        年5月 9日縮短刑期執行完畢。
      3.丙○○前因毒品案件，經最高法院於94年6 月16日，以
        93年度臺上字第3250號判決有期徒刑9 月確定，於95年
        5月 3日因縮刑期滿執行完畢。
    (二)詎甲○○猶不知悔改，於本院以95年度訴字第200 號審理
      賴泳昌販賣第一級毒品案件時，明知相關通訊監察譯文中
      之「一張」及「半個」分別代表「購買新臺幣（下同）
      1000 元 之毒品」及「半錢之海洛因」，竟基於偽證之犯
      意，於96年1 月19日在本院第五法庭，經本院傳喚作證，
      供前具結，竟偽稱：「通話中所謂『一張』是跟朋友要電
      話，他寫在紙上，我叫他那張先留著，另『半個』是指安
      眠藥。」云云，而就上開與案情有重要關係之事項，為虛
      偽陳述。
    (三)詎丁○○猶不知悔改，於本院以95年度訴字第200 號審理
      賴泳昌販賣第一級毒品案件時，明知其於93年5 月間係以
      一手交錢，一手交貨之付現方式，向賴泳昌購買海洛因，
      竟基於偽證之犯意，於96年1 月19日在本院第五法庭，經
      本院傳喚作證，供前具結，竟偽稱：「賴泳昌向我借
      10,000元沒有還，拿海洛因來向我抵債，沒有用現金向賴
      泳昌買過。」云云，而就上開與案情有重要關係之事項，
      為虛偽陳述。
    (四)詎丙○○猶不知悔改，於本院以95年度訴字第200 號審理
      賴泳昌販賣第一級毒品案件時，明知其係向賴泳昌購買海
      洛因，竟基於偽證之犯意，於96年1 月12日在本院第五法
      庭，經本院傳喚作證，供前具結，竟偽稱：「是向賴泳昌
      調貨，沒有向賴泳昌買過海洛因。」云云，而就上開與案
      情有重要關係之事項，為虛偽陳述。
二、案經本院移送臺灣雲林地方法院檢察署檢察官偵查起訴。
    理      由
壹、有罪部分：
甲、程序部分：
一、(一)按被告以外之人於審判外之言詞或書面陳述，除法律有規
      定者外，不得作為證據。又被告以外之人於審判外之陳述
      ，雖不符前4 條之規定，而經當事人於審判程序同意作為
      證據，法院審酌該言詞陳述或書面陳述作成時之情況，認
      為適當者，亦得為證據，刑事訴訟法第159 條第1 項、第
      159 條之5 第1 項定有明文。
    (二)查通訊監察書2 份、甲○○與賴泳昌之監聽譯文、丁○○
      與賴泳昌之監聽譯文、丙○○與賴泳昌之監聽譯文，均為
      被告甲○○、丁○○及丙○○以外之人於審判外之言詞及
      書面陳述，惟被告甲○○、丁○○、丙○○及檢察官於本
      院審理時同意作為證據，本院揆諸前開法條規定，並審酌
      前開言詞及書面陳述作成時之情況，認為適當，自得作為
      證據，合先敘明。
二、(一)另丁○○及丙○○爭執就其本身各於前案即臺灣雲林地方
      法院檢察署（下稱乙○）94年度偵字第2984號及本院95年
      度訴字第200 號之偵訊筆錄及審理筆錄，認因違反刑事訴
      訟法第168 條第2 項之告知義務，不得令其具結而命具結
      ，依同法第158 條之4 之規定，應無證據能力等語部分。
    (二)按證人有第181 條（即證人恐因陳述致自己受刑事追訴或
      處罰者，得拒絕證言。）之情形者，應告以得拒絕證言，
      刑事訴訟法第186 條第2 項定有明文。是如證人於其他被
      告案件中，如其陳述可能導致己身受刑事訴追或處罰，然
      於具結時漏未告知證人得拒絕證言，其證述之證據能力若
      因而有所瑕疵，係對其所證述案件之被告而言。也就是在
      本案被告丁○○、丙○○在前案被告賴泳昌案件中，以證
      人身分所做之證詞，如果其具結部分有上開瑕疵，乃其證
      詞對於前案被告賴泳昌之證據能力是否因而受到影響之問
      題。至於本案被告丁○○、丙○○前開前案所為證述，就
      其2 人於本案而言，實係被告丁○○、丙○○本人在審判
      外之陳述，證據能力並無疑問。
乙、實體部分：
一、訊據被告甲○○就上開偽證犯行坦承不諱；被告丁○○、丙○○均矢口否認有何偽證犯行，辯稱：其等於審理中所言均
    為事實，並無虛偽陳述云云。被告甲○○、丁○○及丙○○
    並另辯稱：其等於前案被告賴泳昌案件中作證並供前具結時
    ，審判長未告以得以拒絕證言，其具結有所瑕疵，並非合法
    之具結，不得依偽證罪相繩等語。經查：
    (一)就被告甲○○、丁○○及丙○○於本院95年度訴字第200
      號前案被告賴泳昌違反毒品危害防制條例案件中所為之具
      結是否合法部分：
      1.按刑事訴訟法第181 條規定：「證人恐因陳述致自己或
        與其有前條第1 項關係之人受刑事追訴或處罰者，得拒
        絕證言」。又同法第186 條第2 項規定法官或檢察官有
        告知證人得拒絕證言之義務。
      2.查本案被告甲○○、丁○○及丙○○於本院95年度訴字
        第200 號前案被告賴泳昌違反毒品危害防制條例案件中
        ，分別於96年1 月12日及96年1 月19日到庭，就其等是
        否向前案被告賴泳昌購買海洛因乙事作證，其等具結時
        ，審判長確實均未告知被告甲○○、丁○○及丙○○其
        等得以拒絕證言（95年度訴字第200 號卷(一)第217 頁、
        第274頁背面、第284頁）。
      3.然而被告甲○○、丁○○及丙○○因分別於93年5 月初
        起至同年8 月9 日止、93年3 月30日或前3 日內某時、
        93年6 月初某日起至同年6 月29日晚上某時止，因（連
        續）施用海洛因案件，分別經彰化地院以93年度訴字第
        1197號、第1356號、最高法院94年度臺上字第3250號（
        原審案號：中高分院93年度上訴字第2076號），依序於
        93年10月6 日、93年11月24日、94年6 月16日，各判處
        有期徒刑8 月、6 月、9 月，並均經確定，有臺灣高等
        法院被告前案紀錄表3 份及前開判決網路列印本各1 份
        在卷，可以認定。
      4.再觀諸前案被告賴泳昌販賣海洛因案件，係認定被告賴
        泳昌分別於93年5 月間販賣海洛因給本案被告甲○○、
        丁○○及丙○○（見本院95年度訴字第200 號判決第2
        頁）。
      5.綜上可知，被告甲○○、丁○○及丙○○分別於96年1
        月19日、96年1 月12日，於本院就被告賴泳昌於93年5
        月間是否販賣海洛因予被告甲○○、丁○○及丙○○乙
        事具結作證時，其原本所涉之施用海洛因案件，各已判
        決確定，甚至已經執行完畢。也就是說，被告甲○○、
        丁○○及丙○○為前案被告賴泳昌販賣毒品案件作證時
        ，由於其等因證述向賴泳昌購買海洛因來施用，而可能
        涉及之本身施用海洛因之犯行，既然都已經判決確定，
        甚至都已經執行完畢了，難以想像還會因此「在客觀上
        有遭受刑事追訴或處罰之虞」，從而本院認其等於前案
        之具結應仍合法有效，是其等如於前案具結後，就案情
        有關之重要事項為虛偽之陳述，仍應以偽證罪責相繩。
    (二)就被告甲○○偽證部分：
      上開事實欄(一)部分之犯罪事實，業據被告甲○○於檢察官
      偵查中及本院審理中坦承不諱，並有前案94年8 月1 日偵
      訊筆錄（94年度偵字第2984號卷第7 頁）、前案審理筆錄
      （95年度訴字第500 號卷(一)第276 頁）、證人結文（同上
      卷第292 頁）、通訊監察書及譯文（警卷(二)第1 至4 頁、
      第9 頁背面至第10頁）各1 份等附卷可憑，堪認被告自白
      與事實相符，堪以認定。
    (三)就被告丁○○偽證部分：
      1.被告丁○○於前案95年1 月6 日檢察官訊問時，就是否
        向前案被告賴泳昌購買海洛因部分，具結稱：「（問：
        你之前說海洛因是跟一個叫黑龍的人買的？〈提示警卷
        賴泳昌照片〉）我有跟他買毒品，他叫「黑昌」，但買
        哪一種我不記得了。」、「（問：買多少？）都買
        1,000 元，有買1 、2 次。」、「彰化縣，地點都是他
        選的，都給現金，一手交錢一手交貨，電話連絡好時間
        、地點。」（94年偵字第2984號卷第17至18頁）是被告
        丁○○明確地指出，係向賴泳昌以「現金」，「一手交
        錢一手交貨」地購買海洛因無誤。
      2.然而被告丁○○於前案法官96年1 月19日審理時，經具
        結，卻改口證稱：「海洛因是向朋友拿的，朋友之前向
        我借錢，我知道他有施用毒品，就用抵的。」、「（問
        ：他【指前案被告賴泳昌】向你借多少錢？）10,000元
        。」、「（問：10,000元是還現金嗎？）我跟他拿海洛
        因抵債。」、「（問：都抵多少？）一次抵500 、
        1,000 的。」、「（問：除了用10,000元來抵債外，你
        還有沒有另外直接用錢跟他買海洛因過？）沒有。」、
        「（問：10,000元有全部抵完了嗎？）不知道，也沒有
        印象了。」（95年訴字第200 號卷(一)第284 至285 頁，
        結文在第293 頁）則被告丁○○到了前案審理時，改口
        說因為前案被告賴泳昌之前欠被告丁○○10,000元，所
        以用海洛因來抵債。
      3.然而觀諸被告丁○○門號0000000000號行動電話與前案
        被告賴泳昌門號0000000000號行動電話於93年5 月14日
        15時47分8 秒之通訊監察譯文內容：
        （A ：0000000000【賴泳昌】；B ：0000000000【丁○○】）
        A ：喂！
        B ：喂！大仔！我「阿人」啦！
        A ：對！怎樣！
        B ：我要幼的！
        A ：你來「五通宮」啦！
        B ：「五通宮」！
        A ：那個快速道路旁邊有一間廟，有沒有？
        B ：「五龍宮」？
        A ：對啦！
        B ：好！
        （警卷(二)第6頁）
        被告丁○○和前案被告賴泳昌之對話，僅單純提及要「
        幼的」（指海洛因），和一般購買海洛因之電話無異，
        並未提及其後所言「要用海洛因抵債」這樣的情節。
      4.由被告丁○○前開檢察官訊問時之證述，配合其通訊監
        聽譯文所示，可見被告丁○○實際上係以現金，以一手
        交錢一手交貨之方式，向前案被告賴泳昌購買海洛因，
        至於其嗣於前案審理時證述「賴泳昌欠被告丁○○
        10,000元，所以用海洛因抵債」云云，不但就抵債次數
        、細節均未能明確說明，也和其先前證述及通訊譯文內
        容不符，難以採信。而「一手交錢一手交貨」和「抵債
        」是完全不同的概念，也難認被告丁○○是「不小心說
        錯、口誤」，而應係於前案審理中故意就上開與案情有
        重要關係之事項，為虛偽陳述，可以認定。
    (四)就被告丙○○偽證部分：
      1.被告丙○○於前案94年8 月1 日檢察官訊問時，具結稱
        ：「朋友帶我去找賴泳昌，沒有先電話連絡，一開始我
        不曉得他電話，我問他說難過時你能不能幫我處理，他
        說好，我不舒服就打電話找他，後來我有打過電話給他
        ，就約見面的地方，我就將錢給賴泳昌，他告訴我東西
        放在哪裡就走，我大概都買二、三千元的貨，他不太理
        我，因為我要他幫我處理的量都很少。」（94年偵字第
        2984號卷第4 頁）是丙○○也指出其於93年5 月間向前
        案被告賴泳昌購買海洛因，將錢交給賴泳昌後，賴泳昌
        告知海洛因位置，每次約買2,000 、3,000 元的量等情
        ，核與被告丙○○前於93年6 月30日前案警詢所述：「
        共向賴泳昌購買3 次海洛因毒品。交易時間不一定，地
        點均由賴泳昌決定。」（警卷(一)第15頁）等語相符。
      2.然而被告丙○○在前案法官96年1 月12日審理時，經具
        結，卻改口證稱：「（問：你有直接向賴泳昌買過毒品
        嗎？）他不是這樣做，他都是用調的。」、「（問：那
        你有直接向賴泳昌買過毒品嗎？）沒有。」、「（問：
        那『調』的意思為何？）就跟他說有人在難過，請他幫
        忙調東西。」、「（問：那個『調』的意思為何？）就
        是『找』的意思。」、「（問：那『他告訴東西放在哪
        裡就走』，是什麼意思？）他拿到錢之後，東西沒有親
        手交給我，就說放在一個地方，叫我過去拿。」、「（
        問：那他東西都放在哪裡？）地點在五通宮那裡。」、
        「（問：你請賴泳昌幫你調海洛因的時候，是賴泳昌幫
        你調到之後，你再給他錢，然後他再把毒品放在某個地
        方請你去拿，是這樣嗎？）有時候不一樣。有時候是我
        先跟他連絡，他會說錢先拿來，然後才跟我說毒品在哪
        邊。大部分都是我錢先給他的，如果說他有東西就直接
        處理，就不用等那麼久了。」、「（問：你是說馬上給
        他錢，他馬上就拿毒品給你了？）很少這種情況，幾乎
        沒有。大部份都是我要等的情況。」、「（問：你如何
        確定他是跟別人調的，而不是自己拿出來給你的？）我
        沒有辦法確定，因為我都還要等。」（95年訴字第200
        號卷(一)第220 、221 、224 、225 頁，結文在第241 頁
        ）也就是被告丙○○改為說是請前案被告賴泳昌「調」
        海洛因，而不是向其「買」海洛因。
      3.再觀諸被告丙○○門號0000000000號行動電話與前案被
        告賴泳昌之門號0000000000號行動電話於93年5 月25日
        21時31分36秒之通訊監察譯文內容：
        （A ：0000000000【賴泳昌】；B ：0000000000【丙○○】）
        A ：喂！
        B ：喂！我是「阿勇」的朋友「老師」啦！
        A ：喔！老師！什麼事？
        B ：阿！你人在那裡？
        A ：「大村」「二量」那邊！
        B ：「二量」那邊！
        A ：對！
        B ：這樣我不就要過去拿！
        A ：對阿！
        B ：這樣好了我們就在路口等就好了。
        A ：你說要在路口等就好了？
        B ：不然要到那裡？
        A ：都好啦！要兩張嗎？
        B ：我身上剩一張，被我太太拿一張去了啦！這樣有關
            係嗎？
        A ：好啦！
        B ：阿！你那個量拜託一下啦！不知道怎樣沒有什麼感
            覺。
        A ：好！
        B ：那！我差不多10時50多分到。
        （警卷(二)第10至11頁）
        被告丙○○與前案被告賴泳昌之對話，除了從未提及「
        請幫我調海洛因」這樣的話，而是直接向前案被告賴泳
        昌要「一張（即1,000 元之海洛因）」，此外，由「你
        那個量拜託一下啦！不知道怎樣沒有什麼感覺。」這句
        話，也可以看出被告丙○○是以前案被告賴泳昌為對象
        購買海洛因，才會直接要求前案被告賴泳昌海洛因的份
        量加足一點，讓被告丙○○施用時比較有效果等情益顯
        。
      4.更何況被告丙○○於97年2 月20日本案檢察官訊問時，
        已經坦承：「（問：你就偽證部分是否認罪？）我認罪
        ，希望給我從輕的機會，我目前沒有工作，小孩又在唸
        書。賴泳昌有來找我，叫我說不認識他。」、「（問：
        你是否有跟賴泳昌買過海洛因？）是。」（97年偵字第
        324 號卷第30頁）
      5.由上述可知，被告丙○○實際上是前案被告賴泳昌「購
        買」海洛因而不是請賴泳昌「調」海洛因。再者由被告
        丙○○於前案法院審理時之證述，也可以看出實際上被
        告丙○○就「買」及「調」是可以分辨的，因此也不是
        「不小心說錯、口誤」，而是故意就上開案情重要關係
        之事項，做出虛偽陳述，可以認定。
    (五)綜上，本案事證明確，被告甲○○、丁○○及丙○○於本
      院前案95年度訴字第200 號被告賴泳昌案件審理中，就與
      案情重要關係之事項，為虛偽陳述之犯行，均堪以認定，
      各應依法論科。
二、論罪科刑之理由：
    (一)核被告甲○○、丁○○、丙○○所為，均係犯刑法第168
      條於執行審判職務之公署審判時，證人就有重要關係之事
      項，供前具結，而為虛偽之陳述罪。
    (二)被告甲○○、丁○○及丙○○前分別有事實欄(一)所載之前
      案紀錄，此有臺灣高等法院被告前案紀錄表3 份附卷可憑
      ，其等均於前開徒刑執行完畢後5 年內，故意犯本件事實
      欄(二)、(三)、(四)之有期徒刑以上之罪，均為累犯，應各依法
      加重其刑。
    (三)又被告甲○○、丙○○均於其所偽證之案件即賴泳昌之97
      年度臺上字第2856號販賣第一級毒品案件（即本院95 年
      度訴字第200 號、臺灣高等法院臺南分院97年度上訴字第
      196 號）97年6 月26日裁判確定前之97年2 月20日檢察官
      訊問時，已經自白承認犯行，有同日檢察官訊問筆錄1份
      可考，應依刑法第172 條規定，各減輕其刑，並均依法先
      加後減之。
    (四)爰審酌被告甲○○、丁○○及丙○○有上揭構成累犯之前
      科已如前述，仍不知檢點行徑，於本院傳喚被告等人到庭
      為賴泳昌案件作證時，經供前具結，仍就關於案情之重要
      事項分別做虛偽陳述，影響本院審理案件，惟被告甲○○
      犯後至今均坦承犯罪，然其偽證之犯行較為嚴重，及被告
      丙○○原本坦承犯行，但嗣後翻異前詞，暨被告丁○○始
      終否認犯行，態度不佳等犯罪之動機、目的、手段及造成
      之損害等一切情狀，各量處如主文所示之刑。至公訴人就
      被告甲○○及丙○○部分均求處有期徒刑1 年、就被告丁○○部分求處有期徒刑3 年部分，本院衡酌被告甲○○、
      丙○○及丁○○前開犯罪各情，認上開所請尚屬過重，附
      此說明。
    (五)又被告甲○○、丁○○及丙○○之犯行均於96年4 月24日
      前，均合於減刑之條件，應各依中華民國96年罪犯減刑條
      例第2 條第1 項第3 款、第7 條，於裁判時均諭知其宣告
      刑及按上開量處之宣告刑減得之刑。
貳、無罪部分：
一、公訴意旨另略以：詎被告甲○○猶不知悔改，於臺灣雲林地
    方法院檢察署（下稱乙○）檢察官以94年度偵字第2984號偵
    查張瑞明販賣第一級毒品案件時，明知其所指購買海落因之
    上游「阿明」並非張瑞明，竟基於偽證之犯意，於94年8 月
    1 日在乙○第三偵查庭，經檢察官傳喚作證，供前具結，於
    檢察官提示張瑞明之照片時，竟偽稱：「確定是他沒錯，他
    就是阿明，他有時會親自拿毒品給我。」云云，而就上開與
    案情有重要關係之事項，為虛偽陳述，因認被告甲○○另涉
    犯刑法第168 條證人於檢察官偵查時，於案情有重要關係之
    事項，供前具結，而為虛偽之陳述罪等語。（就上開部分，
    起訴書誤將上開有罪之偽證部分與此無罪之偽證部分，當成
    同一次審理時之證述，惟經本院於97年11月19日準備程序時
    向公訴人確認，並經公訴人確認此部分係偵查中之證述，本
    院是依確認後部分加以審理。《本院卷第46頁》）
二、按犯罪事實應依證據認定之，無證據不得認定犯罪事實，不
    能證明被告犯罪者，應諭知無罪之判決，刑事訴訟法第154
    條第2 項、第301 條第1 項分別定有明文。又刑事訴訟法第
    161 條第1 項規定：檢察官就被告犯罪事實，應負舉證責任
    ，並指出證明之方法。因此，檢察官對於起訴之犯罪事實，
    應負提出證據及說服之實質舉證責任。倘其所提出之證據，
    不足為被告有罪之積極證明，或其指出證明之方法，無從說
    服法院以形成被告有罪之心證，基於無罪推定之原則，自應
    為被告無罪判決之諭知，最高法院92年臺上字第128 號判例
    可資參照。
三、公訴人認被告甲○○涉有上開犯嫌，無非以前揭被告甲○○
    部分之證據為其論據。
四、訊據被告甲○○堅詞否認有何偽證之犯行，辯稱：其實「阿
    明」就是前案被告張瑞明，前案偵查中並未作偽證，而是在
    前案審理時，因為前案被告張瑞明在庭，才說不認識等語。
五、經查：
    (一)被告甲○○於前案93年6 月30日警詢時供稱：在93年5 月
      間向「黑昌」購買海洛因，撥打「黑昌」電話，言明要購
      買海洛因毒品數量、價錢，之後張瑞明就前往我們約定之
      地點交易（警卷(一)第10、11頁）等語；復於94年8 月1 日
      檢察官訊問時，具結：先稱不認識張瑞明，係向綽號「阿
      明」之人買，93年1 月向「黑昌」就是賴泳昌買3 次，不
      到1 個月就換跟「阿明」買，買到8 月，買了約5 、60次
      海洛因，手機0000000000先是「黑昌」使用，再交給「阿
      明」，後再稱阿明就是張瑞明（94年度偵字第2984號卷第
      7 、8 頁）等語；最後在前案法院審理時，改稱：「阿明
      」沒有在場，那時候的「阿明」和現在的張瑞明不是同一
      人（95年度訴字第500 號卷(一)第277 至279 頁）等語。
    (二)由上面各情，可以看出被告甲○○在前案中，先於警詢供
      述張瑞明即「阿明」，次檢察官訊問時則先否認，再承認
      ，到了法院審理時則否認張瑞明就是「阿明」。這一系列
      的供詞轉變，固然讓被告甲○○之供述可信度因而出現疑
      義，然而也可以看出，被告甲○○其實不太願意供述張瑞
      明是否即其購買毒品對象之「阿明」。而被告甲○○之供
      述何以這樣一變再變，參諸其前開所辯解之「因為張瑞明
      在場感受到壓力而不敢指述」，尚非無據。
    (三)再者，前案固然以前案被告張瑞明於96年5 月30日即已入
      監，無從與前案被告賴泳昌共同販賣海洛因給被告甲○○
      ，然觀之被告甲○○前揭指述，乃自93年1 、2 月間就開
      始向前案被告賴泳昌及前案被告張瑞明購買海洛因，從而
      在93年2 月至93年5 月30日前案被告張瑞明入監之前，被
      告甲○○是否確實向前案被告張瑞明購買海洛因，亦非無
      疑。
六、綜上所述，憑卷內現存證據，尚非能遽認被告甲○○於93年
    2 月至93年5 月30日間必未向前案被告張瑞明購買海洛因，
    且其所辯因受壓力而不敢指述等情亦非無可能，是則其於前
    案94年8 月1 日檢察官訊問時具結指述「張瑞明就是『阿明
    』」乙節，尚難認即為虛偽之陳述，從而公訴人所提出之證
    據，或其指出證明之方法，未能使本院之心證達到確信其為
    真實之程度，就被告甲○○是否涉犯此部分犯行，仍有合理
    懷疑之存在，揆諸前揭法條及判例意旨，就此部分，自應為
    被告甲○○無罪判決之諭知。
、據上論斷，依刑事訴訟法第299 條第1 項前段、第301 條第
    1 項，刑法第168 條、第172 條、第47條第1 項，中華民國
    96年罪犯減刑條例第2 條第1 項第3 款、第7 條，判決如主
    文。
本案經檢察官郭俊男到庭執行職務
中    華    民    國    98    年    1     月    13    日
                  刑事第三庭審判長法  官   林輝煌
                                  法  官   蕭雅毓
                                  法  官   李貞瑩
以上正本證明與原本無異。
如不服本判決，應於判決送達後10日內，向本院提出上訴狀。（
須附繕本）
                                  書記官  金雅芳
中    華    民    國    98    年    1     月    13    日
附錄本案論罪科刑法條全文
中華民國刑法第168條（偽證罪）
於執行審判職務之公署審判時或於檢察官偵查時，證人、鑑定人
、通譯於案情有重要關係之事項，供前或供後具結，而為虛偽陳
述者，處7 年以下有期徒刑。


司法院資訊處製作；財團法人民間司法改革基金會備份。
